【裁判字號】    94,訴,2678
【裁判日期】    950307
【裁判案由】    清償借款
【裁判全文】
臺灣臺中地方法院民事判決              94年度訴字第2678號
原      告  臺灣中小企業銀行股份有限公司
法定代理人  丁○○
訴訟代理人  甲○○
            丙○○
被      告  乙○○
            焦名瑄原姓名焦美.
當事人間請求清償借款事件，本院於民國95年2月21日言詞辯論
終結，判決如下：
    主      文
被告乙○○、焦名瑄應連帶給付原告新臺幣玖拾壹萬零伍佰陸拾
伍元，及自民國九十四年九月二十八日起至清償日止，按年息百
分之二點五二計算之利息，並自民國九十四年十月二十九日起至
清償日止，逾期在六個月以內者，按上開利率百分之十，逾期超
過六個月以上者，按上開利率百分之二十計算之違約金。
被告乙○○應給付原告新臺幣貳拾肆萬柒仟陸佰元，及自民國九
十四年七月二十七日起至清償日止，按年息百分之十一點零三五
計算之利息，並自民國九十四年八月二十八日起至清償日止，逾
期在六個月以內者，按上開利率百分之十，逾期超過六個月以上
者，按上開利率百分之二十計算之違約金。
被告乙○○應給付原告新臺幣玖萬捌仟肆佰陸拾壹元，及自民國
九十四年十一月二十一日起至清償日止，按年息百分之十四點六
二五計算之利息。
被告乙○○應給付原告新臺幣陸萬柒仟壹佰玖拾貳元，及其中新
臺幣陸萬伍仟玖佰捌拾肆元自民國九十四年八月八日起至清償日
止，按年息百分之十五計算之利息，並自民國九十四年八月八日
起至清償日止，逾期在六個月以內者，按上開利率百分之十，逾
期超過六個月以上者，按上開利率百分之二十計算之違約金。
訴訟費用由被告連帶負擔十三分之九，餘十三分之四由被告乙○
○負擔。
    事實及理由
壹、程序方面：
    按訴狀送達後，原告不得將原訴變更或追加他訴，但擴張或
    減縮應受判決事項之聲明者，不在此限，民事訴訟法第２５
    ５條第１項第３款定有明文。本件原告起訴原請求(一)被告乙
    ○○、焦名瑄應連帶給付原告新臺幣（下同）９１０５６５
    元，及自民國（下同）９４年９月２８日起至清償日止，按
    年息２‧５２％計算之利息，並自９４年１０月２９日起至
    清償日止，逾期在６個月以內者，按上開利率１０％，逾期
    超過６個月以上者，按上開利率２０％計算之違約金。(二)被
    告乙○○應給付原告２４７６００元，及自９４年７月２７
    日起至清償日止，按年息１１‧１０５％計算之利息，並自
    ９４年８月２８日起至清償日止，逾期在６個月以內者，按
    上開利率１０％，逾期超過６個月以上者，按上開利率２０
    ％計算之違約金。(三)被告乙○○應給付原告９８４６１元，
    及自９４年１１月２１日起至清償日止，按年息１４‧６２
    ５％計算之利息。(四)被告乙○○應給付原告６７１９２元，
    及其中本金６５９８４元自９４年８月８日起至清償日止，
    按年息１７％計算之利息，並自９４年８月８日起至清償日
    止，逾期在６個月以內者，按上開利率１０％，逾期超過６
    個月以上者，按上開利率２０％計算之違約金。嗣於訴訟進
    行中，變更其請求為如主文第１項至第４項所示，核屬減縮
    其應受判決事項之聲明，參諸首揭規定，應予准許。又本件
    被告經合法通知，未於言詞辯論期日到場，核無民事訴訟法
    第３８６條所列各款情形，爰依原告之聲請，由其一造辯論
    而為判決。
貳、事實摘要：
  一、原告起訴主張：(一)被告乙○○於９１年１１月１２日邀同
      被告焦名瑄為連帶保證人，向原告借款１０３萬元，約定
      借款期間自９１年１１月２８日起至１１１年１１月２８
      日止，並自９１年１１月２８日起，依年金法按月攤還本
      息，逾期償還時，逾期６個月以內者，按上開利率１０％
      ，逾期超過６個月以上部分，按上開利率２０％加付違約
      金。詎被告乙○○自９４年９月２７日起即未依約繳納本
      息，按被告違約時郵匯局２年定期儲金利率１‧９４５％
      ，依約定加１％，為２‧９４５％，原告願僅以年息２‧
      ５２％計算利息。則被告至９４年９月２７日止，尚積欠
      借款９１０５６５元，及自９４年９月２８日起以年息２
      ‧５２％計算之利息，並自９４年１０月２９日起計算之
      違約金，是被告乙○○依法自應清償如前揭說明之本金、
      利息、違約金之債務。又被告焦名瑄既為被告乙○○此筆
      債務之連帶保證人，依約自應負連帶清償之責。(二)被告乙
      ○○於９２年１１月２７日向原告借款３０萬元，約定借
      款期間自９２年１１月２７日起至９９年１１月２７日止
      ，並自９２年１２月７日起，依年金法按月攤還本息，逾
      期償還時，逾期６個月以內者，按上開利率１０％，逾期
      超過６個月以上部分，按上開利率２０％加付違約金。詎
      被告乙○○自９４年７月２６日起即未依約繳納本息，按
      被告違約時之利率為１１‧０３５％。則被告至９４年７
      月２６日止，尚積欠借款２４７６００元，及自９４年７
      月２７日起以年息１１‧０３５％計算之利息，並自９４
      年８月２８日起計算之違約金。(三)被告於９１年１０月２
      ９日向原告申請現金卡，經原告於９１年１１月１２日核
      准１０萬元之額度，依該申請書背面約定條款第３條約定
      ，借款利息按年息１４‧９％計付，嗣被告乙○○於９２
      年１１月１２日另與原告簽立契據增補條款契約，依該契
      約第２條約定利息自９２年１１月１２日起，改採固定利
      率即依年息１４‧６２５％計算。然被告乙○○因前揭(一)
      (二)借款違約之故，致其信用貶落，依照授信約定書第５條
      第１項第１款及現金卡融資契約書第１４條第１項第１款
      約定，視為全部到期。被告就此尚積欠原告９８４６１元
      ，及自９４年１１月２１日起以年息１４‧６２５％計算
      之利息。(四)被告於９１年１０月２９日向原告申請ＶＩＳ
      Ａ信用卡，經原告於９１年１１月４日核准，依申請書背
      面約定條款第９條約定，被告應按期繳付各項應繳金額，
      逾期償還者，依約得加計年息１５％之利息，及逾期６個
      月以內者，按上開利率１０％，逾期超過６個月以上部分
      ，按上開利率２０％加付違約金。詎被告乙○○自９４年
      ８月８日起即未依約繳納本息，尚積欠帳款６７１９２元
      ，及其中本金６５９８４元自９４年８月８日起如前開所
      述之利息、違約金。綜上，因被告乙○○未能清償借款，
      履經催討，均無效果，而被告焦名瑄為被告乙○○之連帶
      保證人，為此依消費借貸及連帶保證之法律關係提起本件
      訴訟。並聲明：如主文第１項至第４項所示。
  二、被告乙○○、焦名瑄均未於言詞辯論期日到場，亦未提出
      書狀，作何聲明或陳述。
參、法院之判斷：
  一、原告主張之事實，業據其提出借據１紙、現金卡申請書１
      紙、契據增補條款契約書１紙、國際信用卡申請書１紙、
      連線作業通用查詢單１紙、信用卡消費交易明細表１紙、
      放款利率歷史資料表２紙及授信約定書２紙（均影本）為
      證，堪認原告之主張為真實。
  二、從而，原告分別本於消費借貸及連帶保證之法律關係，請
      求被告連帶給付或被告乙○○給付如主文第１項至第４項
      所示之本金、利息，為有理由，應予准許。
肆、訴訟費用負擔之依據：民事訴訟法７８條、第８５條第１項
    但書、第２項。
中    華    民    國    95    年    3     月    7     日
                  民事第二庭    法  官  許冰芬
以上正本係照原本作成。
如對本判決上訴，須於判決送達後20日內向本院提出上訴狀。
中    華    民    國    95    年    3     月    7     日
                                書記官  黃英寬


司法院資訊處製作；財團法人民間司法改革基金會備份。
